臺灣臺北地方法院刑事判決　　　　　　　　　　　　九十三年度交易字第四０一號
　　公　訴　人　臺灣臺北地方法院檢察署檢察官
　　被　　　告　甲○○
右列被告因公共危險案件，經檢察官聲請簡易判決處刑（九十三年度偵字第一０九七
一號），惟本院認有刑事訴訟法第四百五十一條之一第四項但書之情形，應適用通常
程序審理，判決如左：
    主  文
甲○○無罪。
    理  由
一、公訴意旨略以：被告甲○○於民國九十三年四月二十九日下午三時許，在基隆市
    與家人喝酒，又與友人飲用保力達及高粱酒等酒類後，已達不能安全駕駛動力交
    通工具之程度，竟於同日下午十時許，仍駕駛車牌號碼四九五六─ＤＦ號自用小
    客車，搭載二名友人從基隆經由高速公路由市○○道前往臺北，途經臺北市○○
    ○路○段八一號前，嗣因其不勝酒力而將車輛暫停於台北市○○○路上，所暫停
    之位置並阻礙快車道之暢通，經民眾發現通知警員前往處理，而於翌日凌晨二時
    九分許，由警員到場測得其呼氣酒精濃度達每公升○．九八毫克，因認被告涉有
    刑法第一百八十五條之三之公共危險罪嫌。
二、按犯罪事實應依證據認定之，無證據不得認定犯罪事實；又不能證明被告犯罪者
    ，應諭知無罪之判決，刑事訴訟法第一百五十四條第二項、第三百零一條第一項
    分別定有明文。次按認定不利於被告之事實，須依積極證據，苟積極證據不足為
    不利於被告事實之認定時，即應為有利於被告之認定，更不必有何有利之證據；
    再認定犯罪事實所憑之證據，雖不以直接證據為限，間接證據亦包括在內，然而
    無論為直接或間接證據，其為訴訟上之證明，須於通常一般之人均不致有所懷疑
    ，而得確定其為真實之程度者，始得據為有罪之認定，最高法院三十年上字第八
    一六號、七十六年臺上字第四九八六號判例足資參照。
三、本件公訴人認被告涉有前開罪嫌，係以被告警詢之自白，及參酌證人即警員王琪
    瑋之證述，與現場照片十一張、舉發違反道路交通管理事件通知單、測試觀察紀
    錄表及酒精濃度測試表等件為據。惟訊據被告甲○○於偵查及本院審理時，除坦
    承於前揭時、地測量呼氣酒精濃度達每公升○．九八毫克外，均堅詞否認有駕駛
    行為，辯稱：並未駕駛車輛，當時係由友人乙○○開車，後因二人吵架，乙○○
    才將車輛停在路中央先行離去，案發時並沒有開車等語。經查，證人乙○○於偵
    查中具結證述：「（問：當天情形？）被告找我時，已經喝醉了，他要我開車陪
    他去找朋友要工錢，我覺得他喝醉了不適宜再去找朋友，他大吵大鬧，我很生氣
    我就先離開了，我將車子放在復興南路上接近市○○道（南往北）．．（問：為
    何不將車開回去？）因為被告在後座一直拉扯我，讓我不能開車。」（見九十三
    年七月八日訊問筆錄），嗣於本院審理時仍具結稱；「（問：四月二十九日晚上
    你有無碰到被告？）有，他到我家遼寧街六十三巷該址來找我。（問：當時他有
    無喝酒？）他來找我時是十二點多，他當時已經喝醉。（問：他來找你作什麼事
    ？）當時我是不知道，我叫他不要吵到我家人，下樓再說，下樓後他說要我陪他
    到三重去要工錢．．（問：他說要你陪他到三重之後接下來發生何事情？）我陪
    他一起回去他家巷子開車，我才知道他要工錢的對象是另一個李正宏，也是我國
    小同學，我就勸他要跟人家談事情是要酒醒後，不要在酒醉時，但是他堅持要去
    ，所以我還是把車開出來．．（問：開車之後發生何事？）我跟他討論討工錢的
    事，我勸他不要去，他堅持要去，我說你過去會吵到他家人，我們就吵架，我就
    說我不去，要去你自己去，我就在忠孝東路跟復興南路交叉口時調頭從復興南路
    迴轉，他還是一直在拉我，我就開到市○○道那邊，我也很生氣，我就火大下車
    ，我就不理他．．（問：你為何把車不靠邊停？）因為他拉我的手，我把他甩開
    ，而且被他氣到了，我就離開．．（問：你當天將被告車子停在復興南路上何車
    道？）內側車道，靠近分隔島的車道，我沒有緊靠分隔島，還是有空間可以開．
    ．（問：當天你下車有無將車輛熄火？）沒有，因為那時候我是匆忙下車，我就
    沒有跟他說話，我怕再跟他說話我就會扁他。」（見九十三年十一月十七日審判
    筆錄）等語，經核與被告所述情節大致相符；且證人所述上情，倘在日間車水馬
    龍之復興南路上固屬難能想像，惟本案當時係在凌晨零時許，前揭復興南路上車
    流量顯難與日間情況相比擬，是證人乙○○表示當時將前揭車輛停放在內側車道
    後，即不理會被告而離去，自非全無可能。本院再審酌證人即現場執行酒測之警
    員王琪瑋於偵查中證稱：「（問：被告當時情形？）他當時是坐在路邊，他稱是
    姓林的朋友開的車，問他如何聯絡，他說他不知道，他也記不清他是坐在右前座
    或後座．．被告證詞一直反反覆覆」（見九十三年七月十五日訊問筆錄），足認
    被告遭警員查獲當時，係坐在路邊，而非駕駛車輛行進當中被攔檢查獲，是亦難
    遽憑為被告確有公訴人所指酒後駕車之犯行。再者，依交通部運輸研究所七十九
    年八月對駕駛人行為之研究（酒醉駕車對駕駛行為之分析研究）指出，吐氣每公
    升酒精含量○．二五毫克等於血液中酒精濃度（Blood Alcohol Concentr at
    ion簡稱ＢＡＣ）百分之○．○五（亦即每100ml血液中含50mg酒精）；本件被告
    於九十三年四月三十日凌晨二時九分經警以呼氣方式測試酒精濃度為○．九八，
    對照上開研究報告，其斯時之血液酒精濃度為百分之○．一九六。而ＢＡＣ超過
    百分之○．一五，對心理行為之影響為：意識不明、嘔吐、站、走及講話困難、
    責任感喪失、精神處於麻痺狀態，上揭研究並已敘及。從而，被告嗣於同日凌晨
    二時三十五分許，亦即，距其測試酒精濃度尚未逾半小時之時間內，在臺北市政
    府警察局保安警察大隊第二中隊所為自白，自不足遽憑為被告不利之認定。至被
    告於本院審理時固自承案發當日早上曾飲用一瓶保力達，並於該日下午四、五時
    自基隆駕駛首揭車輛返回臺北，然酒精在人體代謝之速率，每每因人而異，且以
    其所陳乃飲用保力達後逾半日始行駕駛之情，是否仍足構成公共危險，亦屬有疑
    ，況其於本院審理時所為上揭自白，並無其他證據，足資證明確與事實相符，本
    院顯無從採認為不利於被告之證據。綜上，本院尚難認被告有何公共危險之犯行
    。此外，復查無其他積極證據，足資認定被告有公訴意旨指摘之犯罪事實，揆諸
    前開說明，既不能證明被告犯罪，依法自應為無罪之諭知。
據上論斷，應依刑事訴訟法第四百五十二條、第三百零一條第一項，判決如主文。
本案經檢察官李鴻維到庭執行職務。
中　　　華　　　民　　　國　　九十三　　年　　十二 　　 月　　  一  　　日
                                臺灣臺北地方法院刑事第十六庭
                                        審判長法  官  劉  嶽  承
                                              法  官  胡  宗  淦
                                              法  官  王  幸  華
右正本證明與原本無異
如不服本判決應於送達後十日內向本院提出上訴狀
                                              書記官  陳  泰  寧
中　　　華　　　民　　　國　　九十三　　年　　十二 　　 月　　  一  　　日
